臺灣嘉義地方法院民事判決
110年度訴字第622號
原      告  薛卉彤


被      告  許鴻永
上列當事人間請求損害賠償等事件，本院於民國110年12月22日
言詞辯論終結，判決如下：
    主  文
原告之訴駁回。
訴訟費用由原告負擔。
    事實及理由
一、原告主張：
（二）被告於民國107年11月23日起使用Line通訊軟體，以暱稱
      「Eric Ken」與原告聊天，佯稱其係美國陸軍退伍將軍「
      Eric Ken」，以附表所示之時間、理由，向原告詐騙如附
      表所示金額之款項，致原告陷於錯誤，依被告指示，將附
      表所示款項分別匯款至附表所示國外金融機構帳戶。嗣原
      告察覺有異，始知受騙，因認被告詐騙其金錢，致原告受
      有上開匯款金額之損害，並請求新臺幣（下同）150萬元
      之精神慰撫金等語。為此依侵權行為、不當得利之法律關
      係提起本件訴訟。
（二）聲明：被告應給付原告250萬元，及自108年1月2日起至清
      償日止，按週年利率5%計算之利息。
二、被告則以：
（一）被告沒有在網路上自稱係美國陸軍退伍將軍而向原告詐騙
      ，原告所稱向其詐騙的美國將軍不是被告。被告不清楚原
      告有匯款至外國之事，此與被告無關。
（二）聲明：原告之訴駁回。
三、爭點事項：
（一）不爭執事項：
　 1、原告於附表所列之時間，將附表所示編號1至4款項分別匯
      款至附表所示之國外金融機構帳戶。
（二）爭執事項：
　 1、原告於附表所示之匯款是否遭被告詐騙？
四、本院判斷：
（一）原告於附表所示之匯款是否遭被告詐騙？
   1、原告於附表所列之時間，將附表所示編號1至4款項分別匯
      款至附表所示之國外金融機構帳戶，有匯款資料4份、玉
      山銀行存摺封面、內頁交易明細影本各1份、玉山銀行集
      中管理部110年12月10日玉山個（集）字第110012769號函
      1份附卷可證，並為被告不爭執（本院卷第45-54、251-25
      3、270頁），堪信為真實。
　 2、原告有附表所示編號4所示之匯款，雖為被告所不爭執，
      但原告所提出上開交易明細影本，無從認定受款人為何人
      ，且上開玉山銀行函覆之結果，亦無此筆匯款紀錄，又原
      告並無提出匯款之單據及其他佐證，是無從認定原告受有
      附表編號4之損害。
　 3、原告所提之電子郵件紀錄截圖，為自稱「UN RETIREMEN」
      者，向原告告知之內容略為：由於其丈夫離開阿拉伯戰區
      返還臺灣，需要預定軍用私人飛機，耗資4,600美元等語
      （本院卷第21頁）；LINE對話紀錄截圖內容，大略為「Er
      ic Ken」和原告佯稱其在戰區被攻擊，並與原告發展網路
      戀情，佯織理由向原告借款，嗣後原告知悉受騙後，要「
      Eric Ken」將詐騙之款項歸還（本院卷第23-29頁）。然
      上開電子郵件及LINE對話紀錄截圖並無任何可與被告連結
      之個人資訊、照片或其他可證是被告與原告對話之事證，
      至多僅能證明原告確實受到假冒「UN RETIREMEN」、「Er
      ic Ken」之人詐騙，因而將附表所示款項匯款至國外金融
      機構帳戶，無從逕認被告有假冒美國陸軍退伍將軍身分，
      並自稱「Eric Ken」詐騙原告。
　 4、原告提出1張右腳裹石膏、左腳著長褲之人躺在病床上之
      下半身照片，用以主張「Eric  Ken」傳送該照片並謊稱
      其中彈受傷，而該照片中之人左腳畸形與被告相同，因此
      認定「Eric  Ken」係被告，此有原告提供之手機截圖2張
      、臉書截圖1張在卷可佐（本院卷第31、35、59頁）。然
      上開照片僅攝得某人雙腿及部分手指，並未攝得上半身或
      臉部，無法認定照片中之人係被告，而認被告係詐騙原告
      之「Eric Ken」。
　 5、原告主張被告於108年12月間有承認要幫其討回被詐騙之
      款項乙情，然此為被告所否認，原告亦無其他事證證明，
      故無法認定詐騙原告之「Eric Ken」即是被告。至原告聲
      請傳喚證人楊守連與曾俊翔，待證事實均為證人確實知道
      我有被騙。然楊守連為房屋仲介、曾俊翔為按摩養生館店
      長兼作房屋仲介，然未說明被告與楊守連、曾俊翔之關係
      （本院卷第103、105-107頁），未能看出與本案之關連性
      。是前揭證據調查之聲請，均與本案無關連性，本院認無
      調查之必要。　　
　 6、原告前就本件詐欺對被告提起告訴，經檢察官偵查後認並
      無證據證明被告假冒「Eric Ken」向原告詐騙，而以犯罪
      嫌疑不足為不起訴處分，此有臺灣嘉義地方檢察署以110
      年度偵字第5517號案件為不起訴處分書可證（本院卷第23
      1-265頁）。故檢察官以公權力偵查後，仍無法證明被告
      有向原告詐騙金錢。
　 7、綜上，無法證明被告有假冒「Eric Ken」名義向原告詐騙
      金錢。　　　　
（二）按無法律上之原因而受利益，致他人受損害者，應返還其
      利益。雖有法律上之原因，而其後已不存在者，亦同（民
      法第179條）； 因故意或過失，不法侵害他人之權利者，
      負損害賠償責任。故意以背於善良風俗之方法，加損害於
      他人者亦同。違反保護他人之法律，致生損害於他人者，
      負賠償責任。但能證明其行為無過失者，不在此限（民法
      第184條）。如前所述，無法證明被告有假冒「Eric Ken
      」名義向原告詐騙金錢，被告並無侵權行為或不當得利。
      從而原告依上開法律關係請求被告給付250萬元，及自108
      年1月2日起至清償日止，按週年利率5%計算之利息，為無
      理由。
（三）本件事證已臻明確，兩造其餘攻擊防禦方法及所提證據，
      核與判決結果不生影響，爰不逐一論述。
四、訴訟費用負擔之依據：民事訴訟法第78條。
中　　華　　民　　國　　111 　年　　1 　　月　　5 　　日
                    民事第三庭法　官　馮保郎
以上正本係照原本作成。
如不服本判決，應於送達後20日內，向本院提出上訴狀（須按對
造人數提出繕本）及表明上訴理由，並依上訴利益繳交第二審裁
判費。如委任律師提起上訴者，應一併繳納上訴審裁判費。
中　　華　　民　　國　　111 　年　　1 　　月　　5 　　日
                              書記官  蔡沛圻　　　　　
附表：
編號 借款日 借款理由 金額（新臺幣） 受款金融機構/帳號 1 107年11月23日 贖身費 72,085元 Kreissparkasse Boeblingen/DZ00000000000000000000 2 107年11月28日 搭乘軍機費用 333,774元，及手續費967元 Kreissparkasse Boeblingen/DZ00000000000000000000 3 107年12月18日 保險箱運費 229,648元 Ziraat Bankasi/TZ000000000000000000000000 4 108年1月2日 購買機票 142,000元 受款金融機構及帳號均不詳。